臺灣桃園地方法院民事簡易判決
111年度壢簡字第1147號
原      告  李思閒  
被      告  余綉誼  


上列當事人間請求損害賠償事件，本院於民國111年11月22日言
詞辯論終結，判決如下：
    主  文
原告之訴及假執行之聲請均駁回。
訴訟費用新臺幣2210元由原告負擔。
    事實及理由
一、原告主張：被告余綉誼於民國109年5月17日9時許，在桃園
    市○○區○○路000號社區內，原告李思閒因為監看開票結果，
    站立於椅子之上，被告竟以推拉椅子之方式，使原告重摔於
    地，使原告因此受有右側腓骨外踝移位閉鎖性骨折、右側踝
    部韌帶扭傷等傷害，因此請求醫療費用新臺幣（下同）3190
    元、精神慰撫金20萬元，共20萬3190元等語。爰依民法第18
    4條第1項前段、第195條第1項之規定，提起本訴，並聲明：
    ㈠被告應給付原告20萬3190元，及自起訴狀繕本送達翌日起
    至清償日止，按年息百分之5計算之利息。㈡願供擔保，請准
    宣告假執行。
二、被告則以：我沒有推原告，刑事案件已經不起訴，可為證明
    等語置辯，並聲明：原告之訴駁回。
三、得心證之理由：
  ㈠按當事人主張有利於己之事實者，應就其事實有舉證責任，
    民事訴訟法第277條有明文規定；又主張法律關係存在之當
    事人，須就該法律關係發生所須具備之特別要件，負舉證責
    任。民事訴訟如係由原告主張權利者，應先由原告負舉證之
    責，若原告先不能舉證，以證實自己主張之事實為真實，則
    被告就其抗辯事實即令不能舉證，或其所舉證據尚有疵累，
    亦應駁回原告之請求。
  ㈡查經本院職權調取110年度聲判字第113號及本件偵查之卷宗
    ，證人即社區物業主任古瀚翔於警詢稱：我在主持社區大會
    開票結果時，原告當時站在紅色椅子上，並自己摔落地面，
    照片為他當時跌倒完又繼續站回椅子上的照片，錄影畫面看
    不出周遭有任何人接近他，我很清楚被告當時沒有在聲請人
    （即原告）旁邊等語（見109年度他字第8932號卷第30頁至
    第31頁），參以卷附現場監視器錄影畫面翻拍照片（見109
    年度他字第8932號卷第37頁至第39頁），原告確實站立於某
    物之上，其高度明顯高於周遭之人，且在場之人均朝向開票
    處觀看，未見原告之身體或站立之物有何遭被告出手推拉之
    情，是原告指稱其自椅子上摔落係被告所致，實屬無據。
  ㈢實則原告於本件傷勢是否由被告行為所致，此事實攸關原告
    請求權之存否，為對原告有利之事實，自應由原告負舉證之
    責。原告雖提出相關醫療之單據及診斷證明書為證（見壢簡
    卷第6頁至第17頁），然此至多僅可證明原告確實受有診斷
    證明書所載之傷勢而前往醫院就診之事實，尚無法證明本件
    傷勢與被告行為之因果關係；原告復提出以其手機攝得被告
    及其他在場人員之錄音，該錄音檔呈現被告提及「摔死你，
    下來啦，你不要鬧站那裡幹嘛啦」等語，然上開錄音內容攝
    錄之具體時、地為何，與原告對話之人是否確實為被告，均
    無相關證據足以核實。則原告之主張實僅有其片面之陳述，
    而無其他事證可佐，本院自難僅憑此率認原告主張為真。是
    原告於本件之主張當無理由，應予駁回。
四、綜上所述，原告依民法第184條第1項前段、第195條第1項之
    規定，請求被告給付20萬3190元，為無理由，應予駁回。至
    原告就敗訴部分所為之假執行聲請，因訴之駁回而失所依據
    ，不予准許。
五、本件事證已臻明確，兩造其餘攻擊防禦方法及證據，核與判
    決之結果不生影響，爰不一一論列，併此敘明。
六、訴訟費用負擔之依據：民事訴訟法第78條。並依職權確定訴
    訟費用額如主文第2項所示。
中　　華　　民　　國　　111 　年　　12　　月　　20　　日
                  中壢簡易庭  法  官  林莆晉
以上為正本係照原本作成。
如不服本判決，應於送達後二十日內，向本院提出上訴狀並表明
上訴理由，如於本判決宣示後送達前提起上訴者，應於判決送達
後二十日內補提上訴理由書（須附繕本）。
如委任律師提起上訴者，應一併繳納上訴審裁判費。
中　　華　　民　　國　　111 　年　　12　　月　　20　　日
　　　　　　　　　　　　　　　書記官  陳香菱